---
title: "Úloha 1 - analýza"
author: "Daniela Adamkovičová"
subtitle: "VYPRACOVANIE"
date: "09.11.2020"
output: 
  html_document: default
  pdf_document: default
---

v tomto notebooku som využila tieto knižnice: `tidyverse`, `dplyr` a `ggpubr`.

```{r message=FALSE, warning = FALSE}
library(dplyr)
library(tidyverse)
library(ggpubr)
```

Najprv som si načítala dáta pomocou funkcie `read_delim` a vypísala prvých 6 riadokov tabuľky.

```{r message=FALSE, warning = FALSE}
neuro <- read_delim("https://raw.githubusercontent.com/PKvasnick/RTutorial/master/data/Neuro.csv", 
              ",", escape_double = TRUE, col_names = TRUE)
head(neuro)
```

Pomocou funkcie `summary` som sa "bližšie" pozrela na dáta.

```{r}
summary(neuro)
```


Vídím, že stĺpec `Education`je triedy `character`. Ja ho však chcem mať ako `factor`, preto sa to pokúsim v nasledujúcich krokoch zmeniť.

```{r}
education <- factor(c("low", "medium", "heigh"), order = TRUE, levels = c("low", "medium", "heigh"))
education
class(education)
levels(education)
min(education)
max(education)
```


Našou úlohou je preskúmať vplyv mzdy na neurotické problémy, preto som zvolila lineárny model.

```{r}
lm1 <- lm(Neuroticism ~ Salary, data = neuro)
summary(lm1)
cor(neuro$Neuroticism, neuro$Salary)
```


Ďalej sme mali preskúmať vplyv mzdy podľa úrovne vzdelania. Tu som zvolila *One-Way ANOVA* test.

```{r}
lm2 <- aov(Salary ~ Education, data = neuro)
summary(lm2)
```


Graficky by som vplyv vzdelania na výšku mzdy znázornila nasledovne:

```{r}
ggboxplot(neuro, x = "Education", y = "Salary",
          color = "Education", palette = "jco")+
  stat_compare_means(method = "anova", label.y = 10000)+      
  stat_compare_means(label = "p.signif", method = "t.test",
                     ref.group = ".all.") 
```


Na grafe je vidieť, že ľudia s nižším vzdelaním majú najnižší plat a naopak, ľudia s vyšším vzdelaním majú plat vyšší.



Vzťah medzi vzdelaním a neurotickými poruchami, by som znázornila asi takto: 

```{r}
ggboxplot(neuro, x = "Education", y = "Neuroticism",
          color = "Education", palette = "jco")+
  geom_hline(yintercept = mean(neuro$Neuroticism), linetype = 2)+ # Add horizontal line at base mean
  stat_compare_means(method = "anova", label.y = 0.5)+      
  stat_compare_means(label = "p.signif", method = "t.test",
                     ref.group = ".all.")  
```


Na základe tohto grafu by som usúdila, že so zvyšujúcim sa vzdelaním sa zvyšuje aj počet neurotických porúch.

