---
title: "Domáca úloha 05/11/2020 - Covid"
subtitle: "VYPRACOVANIE"
author: "Daniela Adamkovičová"
date: "11.11.2020"
output:
  html_document: default
---

Prvé kroky som prebrala z Vášho notebooku.

__Knižnice__: `tidyverse`, `COVID19`, `ggplot2` a `hrbrthemes`.

```{r message=FALSE, warning=FALSE}
library(tidyverse)
library(COVID19)
library(hrbrthemes)
library(ggplot2)
```

```{r}
covid_SVK <- covid19(
  country = "SVK",
  start = "2020-09-01",
  verbose = FALSE
)
covid_SVK
```

```{r warning=FALSE}
covid_SVK %>% 
  mutate(daily_tests = c(0, diff(tests))) %>% # diff dá rozdiel medzi po sebe idúcimi dňami, na začiatok dopĺňame nulu.
ggplot(mapping = aes(x = date, y = daily_tests)) +
  geom_point() +
  stat_smooth(method = 'loess') +
  labs(
    title = "Denný počet testov na COVID-19 od 1. septembra"
  )
```


__Úloha__: Zobrazte vývoj reprodukčného čísla *R*. Skúste vykresliť dáta tak, aby zobrazovali informáciu o účinku epidemických opatrení na R.

Jednoduchý odhad čísla *R*, tzv. *reprodukčné číslo Přemka Podlahy* sa dá vypočítať pomocou nasledujúceho vzorca: 

$$
R\approx \frac{\sum_{d = dnes - 1}^{dnes-7}novozistených_d}{\sum_{d = dnes - 6}^{dnes-12}novozistených_d}
$$


## VYPRACOVANIE

Vypočítala som hodnoty novopotvrdených prípadov a vytvorila tabuľku, kde mám údaje len o dátume, potvrdených a novopotvrdených prípadoch (mne pre prehľadnosť).

```{r message=FALSE}
my_table <- select(covid_SVK, confirmed, date)
my_table <- mutate(my_table, newconfirmed = c(0,diff(confirmed)))
head(my_table)
```


Údaje o novopotvrdených z tabuľky `my_table` som si priradila do vektora, pretože sa mi takto jednoduchšie pristupovalo k hodnotám.

```{r}
vector = numeric()
newconfirmed_vector <- pull(my_table)
newconfirmed_vector
```


V nasledujúcich krokoch som sa pokúsila vyrátať hodnotu *reprodukčného čísla R*.
Som si vedomá, že ten výpočet je zbytočne zdlhavý a komplikovaný, ale na nič iné som akosi neprišla. 

```{r}
i=1
shift = 0
for (i in 1:nrow(my_table)) {
  if(shift != 0){
    
  numerator = cumsum(tail(head(newconfirmed_vector, -shift),7))[7]
  
  }
  else{
    
    numerator = cumsum(tail(newconfirmed_vector, 7))[7]
    
  }
 if(shift != 0){
  denominator = cumsum(tail(head(newconfirmed_vector, -5-shift),7))[7]
 }
  else{
    
    denominator = cumsum(tail(head(newconfirmed_vector, -5), 7))[7]
  }
  result = numerator/denominator
  vector <- c(vector, result)
  shift = shift + 1
}
vector
```


Pridala som nový stĺpec s hodnotami `vectora` do pôvodnej tabuľky `covid_SVK`.

```{r}
covid_SVK <- mutate(covid_SVK, R_number =rev(vector))
covid_SVK
```


Ďalej som sa pokúsila zobraziť vývoj reprodukčného čísla *R*.

```{r warning=FALSE}
graph_of_R <- ggplot(data = covid_SVK) + 
  geom_line(mapping = aes(x = date, y = R_number), color = "black") +
  geom_point(mapping = aes(x = date, y = R_number), shape = 21, color = "black", fill = "#69b3a2", size = 1.5) +
  labs(title = "Vývoj reprodukčného čísla R od 12. septembra") +
  labs(x = "Dátum", y = "Reprodukčné číslo R")
min <- as.Date("2020-09-12")
max <- as.Date("2020-11-11")
graph_of_R + scale_x_date(limits = c(min, max))
```


V nasledujúcich jedenástich grafoch je pokus o vykreslenie dát s informáciou o účinku epidemických opatrení na R.


* school_closing
```{r warning=FALSE}
graph_of_R1 <- ggplot(data = covid_SVK, mapping = aes(x=date, y=R_number, color = school_closing)) +
  geom_line(color = "grey") +
  geom_point() +
  labs(title = "Vývoj reprodukčného čísla od účinku epidemických opatrení
(zatváranie škôl)") +
  labs(x = "Dátum", y = "Reprodukčné číslo R")
min <- as.Date("2020-09-12")
max <- as.Date("2020-11-11")
graph_of_R1 + scale_x_date(limits = c(min, max))
```


*workplace_closing
```{r warning=FALSE}
graph_of_R2 <- ggplot(data = covid_SVK, mapping = aes(x=date, y=R_number, color = workplace_closing)) +
  geom_line(color = "grey") +
  geom_point() +
  labs(title = "Vývoj reprodukčného čísla od účinku epidemických opatrení
(zatváranie pracovísk)") +
  labs(x = "Dátum", y = "Reprodukčné číslo R")
min <- as.Date("2020-09-12")
max <- as.Date("2020-11-11")
graph_of_R2 + scale_x_date(limits = c(min, max))
```


*cancel_events
```{r warning=FALSE}
graph_of_R3 <- ggplot(data = covid_SVK, mapping = aes(x=date, y=R_number, color = cancel_events)) +
  geom_line(color = "grey") +
  geom_point() +
  labs(title = "Vývoj reprodukčného čísla od účinku epidemických opatrení
(zrušenie verejných podujatí)") +
  labs(x = "Dátum", y = "Reprodukčné číslo R")
min <- as.Date("2020-09-12")
max <- as.Date("2020-11-11")
graph_of_R3 + scale_x_date(limits = c(min, max))
```


* gatherings_restrictions
```{r warning=FALSE}
graph_of_R4 <- ggplot(data = covid_SVK, mapping = aes(x=date, y=R_number, color = gatherings_restrictions)) +
  geom_line(color = "grey") +
  geom_point() +
  labs(title = "Vývoj reprodukčného čísla od účinku epidemických opatrení
(obmedzenie zhromažďovania)") +
  labs(x = "Dátum", y = "Reprodukčné číslo R")
min <- as.Date("2020-09-12")
max <- as.Date("2020-11-11")
graph_of_R4 + scale_x_date(limits = c(min, max))
```


* transport_closing
```{r warning=FALSE}
graph_of_R5 <- ggplot(data = covid_SVK, mapping = aes(x=date, y=R_number, color = transport_closing)) +
  geom_line(color = "grey") +
  geom_point() +
  labs(title = "Vývoj reprodukčného čísla od účinku epidemických opatrení
(obmedzenie dopravy)") +
  labs(x = "Dátum", y = "Reprodukčné číslo R")
min <- as.Date("2020-09-12")
max <- as.Date("2020-11-11")
graph_of_R5 + scale_x_date(limits = c(min, max))
```


* stay_home_restrictions
```{r warning=FALSE}
graph_of_R6 <- ggplot(data = covid_SVK, mapping = aes(x=date, y=R_number, color = stay_home_restrictions)) +
  geom_line(color = "grey") +
  geom_point() +
  labs(title = "Vývoj reprodukčného čísla od účinku epidemických opatrení
(zákaz vychádzania)") +
  labs(x = "Dátum", y = "Reprodukčné číslo R")
min <- as.Date("2020-09-12")
max <- as.Date("2020-11-11")
graph_of_R6 + scale_x_date(limits = c(min, max))
```


* internal_movement_restrictions
```{r warning=FALSE}
graph_of_R7 <- ggplot(data = covid_SVK, mapping = aes(x=date, y=R_number, color = internal_movement_restrictions)) +
  geom_line(color = "grey") +
  geom_point() +
  labs(title = "Vývoj reprodukčného čísla od účinku epidemických opatrení
(vnútorné obmedzenie pohybu)") +
  labs(x = "Dátum", y = "Reprodukčné číslo R")
min <- as.Date("2020-09-12")
max <- as.Date("2020-11-11")
graph_of_R7 + scale_x_date(limits = c(min, max))
```


* international_movement_restrictions
```{r warning=FALSE}
graph_of_R8 <- ggplot(data = covid_SVK, mapping = aes(x=date, y=R_number, color = international_movement_restrictions)) +
  geom_line(color = "grey") +
  geom_point() +
  labs(title = "Vývoj reprodukčného čísla od účinku epidemických opatrení
(medzinárodné obmedzenia pohybu)") +
  labs(x = "Dátum", y = "Reprodukčné číslo R")
min <- as.Date("2020-09-12")
max <- as.Date("2020-11-11")
graph_of_R8 + scale_x_date(limits = c(min, max))
```


* information_campaigns
```{r warning=FALSE}
graph_of_R9 <- ggplot(data = covid_SVK, mapping = aes(x=date, y=R_number, color = information_campaigns)) +
  geom_line(color = "grey") +
  geom_point() +
  labs(title = "Vývoj reprodukčného čísla od účinku epidemických opatrení
(informačné kampane)") +
  labs(x = "Dátum", y = "Reprodukčné číslo R")
min <- as.Date("2020-09-12")
max <- as.Date("2020-11-11")
graph_of_R9 + scale_x_date(limits = c(min, max))
```

* testing_policy
```{r warning=FALSE}
graph_of_R10 <- ggplot(data = covid_SVK, mapping = aes(x=date, y=R_number, color = testing_policy)) +
  geom_line(color = "grey") +
  geom_point() +
  labs(title = "Vývoj reprodukčného čísla od účinku epidemických opatrení
(testovanie)") +
  labs(x = "Dátum", y = "Reprodukčné číslo R")
min <- as.Date("2020-09-12")
max <- as.Date("2020-11-11")
graph_of_R10 + scale_x_date(limits = c(min, max))
```


* contact_tracing
```{r warning=FALSE}
graph_of_R11 <- ggplot(data = covid_SVK, mapping = aes(x=date, y=R_number, color = contact_tracing)) +
  geom_line(color = "grey") +
  geom_point() +
  labs(title = "Vývoj reprodukčného čísla od účinku epidemických opatrení
(vyhľadávanie kontaktov)") +
  labs(x = "Dátum", y = "Reprodukčné číslo R")
min <- as.Date("2020-09-12")
max <- as.Date("2020-11-11")
graph_of_R11 + scale_x_date(limits = c(min, max))
```

