---
title: "Matematicko-fyzikálne rozbory meraní v medicíne"
author: "Daniela Adamkovičová"
date: "2.2.2021"
output:
  html_document: default
  pdf_document: default
subtitle: Skúška 2020/2021
---

V tomto notebooku som využila nasledujúce knižnice:

```{r, message=FALSE, warning=FALSE}
library(ggpubr)
library(moments) 
library(tidyverse)
library(dplyr)
library(ggplot2)
library(pastecs)
library(psych)
library(gt)
library(glue)
library(reshape)
library(basicTrendline)
library(e1071)
```

__Výskumný zámer:__

Porovnanie diagnostickej výkonnosti a zhody Magnetickej Rezonancie (MR) a Sonografie (ECHO) pri stanovení NC/C pomeru (NC/C - nekompaktná vrstva myokardu/kompaktná vrstva).


V tomto bloku kódu som si načítala dáta.
```{r}

data <- read.delim("https://raw.githubusercontent.com//DanielaAdamkovicova//DanielaAdamkovicova//master//data.csv", sep = ";")
data
```


__Deskriptívna štatistika__

Tu som sa pokúsila spraviť kompletnú popisnú štatistiku pre premennú Veľkosť ľavej komory (ĽK) osobitne pre hodnotu stanovenú metódou MR a osobitne pre hodnotu stanovenú metódou Echo.

```{r}
LK_MR <- as.numeric(unlist(data["LK.cm.MR"]))
LK_ECHO <- as.numeric(unlist(data["LK.cm.ECHO"]))
lk_mr_stat <- data.frame(as.list(stat.desc(LK_MR)))
lk_echo_stat <- data.frame(as.list(stat.desc(LK_ECHO)))

lk_mr_stat$Skewness = skewness(LK_MR)
lk_mr_stat$Kurtosis = kurtosis(LK_MR)
lk_echo_stat$Skewness = skewness(LK_ECHO)
lk_echo_stat$Kurtosis = kurtosis(LK_ECHO)

lk_mr_muzi <- filter(data, pohlavie == "M")
lk_mr_zeny <- filter(data, pohlavie == "Z")
lk_mr_stat %>%
  dplyr::rename(
    Number_of_elements = nbr.val,
    Standard_Error = SE.mean,
    Standard_Deviation = std.dev,
    Sample_Variance = var
  )%>%
   dplyr::select(-nbr.null,-nbr.na, -CI.mean.0.95
, -coef.var) %>%
 gt() %>%
  tab_header(
    title = "LK_MR_STAT"
  ) %>%
  fmt_number(
    columns = vars(Number_of_elements,min,max,range,sum,median,mean,Standard_Error,Sample_Variance,Standard_Deviation)
  )

lk_echo_stat %>%
  dplyr::rename(
    Number_of_elements = nbr.val,
    Standard_Error = SE.mean,
    Standard_Deviation = std.dev,
    Sample_Variance = var
    
  )%>%
   dplyr::select(-nbr.null,-nbr.na, -CI.mean.0.95
, -coef.var) %>%
 gt() %>%
  tab_header(
    title = "LK_ECHO_STAT"
  ) %>%
  fmt_number(
    columns = vars(Number_of_elements,min,max,range,sum,median,mean,Standard_Error,Sample_Variance,Standard_Deviation)
    
  )
```



__Bar plot__

Ďalej som spravila bar plot stredných hodnôt pre premennú Veľkosť ľavej komory (ĽK) osobitne pre hodnotu stanovenú metódou MR (pre mužov a ženy) a osobitne pre hodnotu stanovenú metódou ECHO (pre mužov a pre ženy).

```{r}
categories <- c("LK_MR_M","LK_ECHO_M","LK_MR_Z","LK_ECHO_Z")
values <- c(lk_mr_muzi$LK.cm.MR, lk_mr_muzi$LK.cm.ECHO, lk_mr_zeny$LK.cm.MR, lk_mr_zeny$LK.cm.ECHO)
data_2 <- data.frame(values)
data_2["Category"] <- NA
data_2$Category[1:40] = "LK_MR_M"
data_2$Category[41:80] = "LK_ECHO_M"
data_2$Category[81:100] = "LK_MR_Z"
data_2$Category[101:120] = "LK_ECHO_Z"
ggbarplot(data_2, x="Category", y="values",
       add = c("mean_se", "jitter"))
```

__XY graf__

XY graf pre hodnoty veľkosti ĽK na MR a ECHU.

```{r warning=FALSE}
trendline(data$LK.cm.MR,data$LK.cm.ECHO,model="line2P",plot=FALSE,linecolor="red", xlab="ĽK [cm] MR", ylab="ĽK [cm] ECHO")
```

Z grafického zobrazenia dát vidíme, že dáta spolu korelujú vo vysokej miere (0,9 ≤ r => vysoká významnosť).

Hodnota korelačného koeficietu:

```{r}
r <- sqrt(0.85872)
r
```

__XY graf__

XY graf pre hodnoty veľkosti ĽK na MR a ejekčnej frakcie MR.

```{r warning=FALSE}
trendline(data$LK.cm.MR,data$EF...MR,model="line2P",plot=FALSE,linecolor="red",xlab="ĽK [cm] MR", ylab="EF % MR")
```

Medzi dátami je nízka korelácia (0,3 > r => nízka tesnosť) a veľkosť komory len málo závisí od ejekčnej frakcie.

Hodnota korelačného koeficietu:

```{r}
r <- sqrt(0.030189)
r
```


__Regresná analýza__

```{r}
fit <- lm(formula = data$LK.cm.MR ~ data$EF...MR, data = data)
summary(fit)
```

Na základe znalosti hodnoty ĽK z MR nevieme dobre predpovedať ejekčnú frakciu (EF MR) ľavej komory.

